【裁判字號】    90,訴,525
【裁判日期】    900423
【裁判案由】    毒品危害防制條例
【裁判全文】
臺灣板橋地方法院刑事判決                            九十年度訴字第五二五號
    公  訴  人  臺灣板橋地方法院檢察署檢察官
    被      告  甲○○
右列被告因違反毒品危害防制條例案件，經檢察官提起公訴（九十年度毒偵緝字第五
號），本院判決如左：
    主  文
甲○○連續施用第二級毒品，處有期徒刑陸月，如易科罰金，以佰元折算壹日。扣
案之安非他命壹小包（毛重零點公克，淨重零點貳公克）沒收銷燬之。
    事  實
一、甲○○曾犯有搶奪、竊盜、違反麻醉藥品管理條例、藥事法等罪，其中於民國八
    十三年、八十四年、八十五年間，因違反藥事法、麻醉藥品管理條例等案件，經
    本院各判處有期徒刑五月、十月、一年，前者經上訴臺灣高等法院，經撤銷改判
    有期徒刑八月，後二者未經上訴而確定，合併執行而於八十六年五月一日縮短刑
    期假釋出監，縮刑期滿日為八十七年一月二十日，嗣於假釋期間內之八十六年九
    月間，又因違反麻醉藥品管理條例案件，經本院判處有期徒刑一年，並於八十七
    年一月十三日確定，復撤銷前開假釋，應執行殘刑八月十九日，與一年有期徒刑
    合併執行而於八十九年五月五日縮短刑期假釋出監，縮刑期滿日為八十九年八月
    十五日（本案再犯，應撤銷此假釋，尚不構成累犯）。仍不知悔改，其間又因施
    用第二級毒品安非他命案件，經臺灣新竹地方法院以八十八年度毒聲字第三五一
    號裁定送觀察、勒戒後，無繼續施用毒品之傾向，而由臺灣新竹地方法院檢察署
    檢察官於八十八年四月九日以八十八年度偵字第一四三０號處分不起訴確定。詎
    甲○○於五年內，復基於概括之犯意，約自八十九年七、八月間某日起（在上開
    自八十九年五月五日起之假釋期間內）至九十年一月六日止，連續在臺北縣中和
    市○○路二四一號某址友人綽號「阿柱」住處、同市○○路五穀廟的公共廁所內
    等地，將第二級毒品安非他命置於鋁箔紙及自製吸食器（施用後已丟棄而未扣案
    ）內，點火燒烤後，再吸用所冒出之霧化氣體，以此方式施用安非他命多次。其
    間則於八十九年八月二十五日中午十二時許，與友人許俞偉經警在同市○○路二
    四三號友人張國民住處內查獲，並扣得非其所有而屬許俞偉所有之安非他命一小
    包（毛重０．三公克，淨重０．二公克，起訴書漏載毛重），甲○○復經本院以
    八十九年度毒聲字第六一０七號裁定送觀察、勒戒，惟未到案執行，經檢察官通
    緝獲，始於九十年一月九日下午三時二十分許，經警在臺北縣永和市○○路○段
    八號前緝後，經執行前開觀察、勒戒後，仍有繼續施用毒品之傾向。
二、案經臺北市政府警察局北投分局報請臺灣板橋地方法院檢察署檢察官偵查起訴。
    理  由
一、右揭事實，業據被告甲○○於本院審理中供承不諱，而被告於八十九年八月二十
    五日為警查獲後所採集之尿液檢體，經送往臺北市立療養院以酵素免疫分析法、
    薄層層析法檢驗之結果，有甲基安非他命陽性反應，有該院八十九年十月二日煙
    毒尿液檢驗報告書一件在卷可稽；又被告前因施用第二級毒品案件，經臺灣新竹
    地方法院以八十八年度毒聲字第三五一號裁定送觀察、勒戒後，無繼續施用毒品
    之傾向，而由臺灣新竹地方法院檢察署檢察官於八十八年四月九日以八十八年度
    偵字第一四三０號處分不起訴確定，其於八十九年八月二十五日經警查獲後同因
    施用毒品行為，經本院再以八十九年度毒聲字第六一０七號裁定送觀察、勒戒後
    ，仍有繼續施用毒品之傾向，此有本院上開裁定、該檢察官不起訴處分書及台灣
    台北看守所附設勒戒處所有無繼續施用毒品傾向證明書各一件附卷可憑，足認被
    告於五年內再犯施用毒品罪，經觀察、勒戒後，仍有繼續施用毒品傾向。罪證明
    確，被告犯行洵堪認定。
二、按毒品危害防制條例業於八十六年十月三十日經立法院三讀通過，經總統於八十
    七年五月二十日公布施行，自同年月二十二日起生效，該條例已將安非他命列為
    第二級毒品管制，自不得非法製造、運輸、販賣、轉讓、施用或持有，被告違反
    此項規定，施用第二級毒品安非他命之行為，核係觸犯同條例第十條第二項之施
    用第二級毒品罪（起訴書贅引同條第一項之施用第一級毒品罪）。又被告持有安
    非他命之低度行為，應為其施用之高度行為所吸收，均不另論罪。再被告先多次
    施用安非他命之犯行，時間緊接，所犯又係構成犯罪要件相同之罪名，顯係基於
    概括犯意為之，為連續犯，應依刑法第五十六條之規定以一罪論，並加重其刑。
    。至公訴人雖僅起訴被告於八十九年八月二十五日前九十六小時內某時之一次施
    用安非他命之犯行，惟其於本院所認定之其餘時間內尚有多次相同犯行，已如前
    述，而此部分犯行與公訴人起訴部分有連續犯裁判上一罪之關係，應為起訴效力
    所及，本院自當一併加以審理。爰審酌被告之品行、智識程度、施用安非他命戕
    害身心、對社會治安可能之危害程度甚鉅、其吸用之期間長短，前犯有多次施用
    安非他命罪經判刑，服刑後又於假釋中再犯（此有臺灣高等法院檢察署刑案紀錄
    簡覆表在卷可稽），及被告前曾一度因施用安非他命經送觀察、勒戒，經不起訴
    處分後，猶不思戒解革除惡習，仍一再施用安非他命，惡性非輕，惟其犯罪後坦
    承犯行尚有悔意等一切情狀，量處如主文所示之刑，以示懲儆，並諭知易科罰金
    之折算標準。至扣案之安非他命一小包（毛重０．三公克，淨重０．二公克），
    係查獲之毒品，雖非被告所有而係同案被告許俞偉所有，此經許俞偉於警訊中供
    明在卷，惟仍屬違禁物，且經檢察官聲請宣告沒收，爰依同條例第十八條第一項
    前段規定，不問屬於犯人與否，均沒收銷燬之；至被告用以施用毒品之鋁箔紙及
    自製吸食器，據被告供稱已於施用後丟棄，自無從於本案中諭知沒收銷燬，附此
    敘明。
據上論斷，應依刑事訴訟法第二百九十九條第一項前段，毒品危害防制條例第十條第
二項、第十八條第一項前段，刑法第十一條前段、第五十六條、第四十一條第一項前
段，罰金罰鍰提高標準條例第二條，判決如主文。
本案經檢察官鄭嘉欣到庭執行職務。
中      華      民      國      九十        年    四      月    二十三  日
                                      臺灣板橋地方法院刑事第三庭
                                          法  官  趙  義  德
右正本證明與原本無異
如不服本判決，應於送達後十日內向本院提出上訴狀
                                          書記官  張  慧  玲
中      華      民      國      九十        年    四      月    二十六  日
附錄本案論罪科刑法條全文：
毒品危害防制條例第十條：
施用第一級毒品者，處六月以上五年以下有期徒刑。
施用第二級毒品者，處三年以下有期徒刑。


司法院資訊處製作；財團法人民間司法改革基金會備份。
